ACORDAO-COMPLETO-2410737

ACÓRDÃO DE RELAÇÃO

ACÓRDÃO DE RELAÇÃO 6298/2020 ATA 17/2020 - PRIMEIRA CÂMARA

Acórdão 6298/2020-TCU-Primeira Câmara
Os ministros do Tribunal de Contas da União, reunidos em sessão da 1ª Câmara, com fundamento nos arts. 1º, V, e 39, I, da Lei 8.443/1992, no 260, § 5º, do RI/TCU, no art. 7º, II, da Resolução TCU 206/2007, na forma do art. 143, II, do RI/TCU, e de acordo com os pareceres convergentes emitidos nos autos, ACORDAM, por unanimidade, em considerar prejudicado por perda de objeto o exame de mérito dos atos de admissão a seguir relacionados.
1. Processo TC-Processo 018.266/2020-7 (ATOS DE ADMISSÃO) 
	1.1. Interessados: Katia Fernandes Assis Sigiliao (XXX.825.967-XX) ; Katia Regina Moreira Marinho (XXX.728.197-XX) ; Katia Silene Santos da Silva (XXX.059.437-XX) ; Katia Valeria de Oliveira Andrade (XXX.824.067-XX) ; Laura Moraes de Freitas Rangel (XXX.566.247-XX) ; Leandro Ururahy de Carvalho (XXX.893.787-XX) ; Leda do Nascimento Francisco (XXX.588.357-XX) ; Leonice Florisbela de Souza Silva (XXX.823.977-XX) ; Luciana Maria Souza Gaspar (XXX.711.877-XX) ; Luiz Henrique Canellas Bastos (XXX.762.287-XX) ; Marcelo Favoreto Pires (XXX.828.247-XX) ; Marcelo Souza da Fontoura (XXX.618.309-XX) ; Marcelo Vieira Valente (XXX.038.457-XX) ; Maria Oliveira de Souza Laranjeira (XXX.339.567-XX) ; Patricia Lucia Virgilio Fontoura (XXX.591.768-XX) ; Patricia Silveira de Moura (XXX.551.867-XX) ; Patricia dos Santos Teperino (XXX.424.167-XX) ; Paulo Luiz da Costa Cruz (XXX.257.227-XX) ; Regina da Silva Pinto Oliveira (XXX.300.767-XX) ; Rosana Maria Angeli (XXX.664.427-XX) .
	1.2. Órgão/Entidade: Ministério da Saúde (vinculador) .
	1.3. Relator: Ministro-Substituto Weder de Oliveira.
	1.4. Representante do Ministério Público: Procurador Sérgio Ricardo Costa Caribé.
	1.5. Unidade Técnica: Secretaria de Fiscalização de Pessoal (Sefip) .
	1.6. Representação legal: não há.
	1.7. Determinações/Recomendações/Orientações: não há.

Primeira Câmara

Ministério da Saúde (vinculador).

Katia Fernandes Assis Sigiliao (XXX.825.967-XX); Katia Regina Moreira Marinho (XXX.728.197-XX); Katia Silene Santos da Silva (XXX.059.437-XX); Katia Valeria de Oliveira Andrade (XXX.824.067-XX); Laura Moraes de Freitas Rangel (XXX.566.247-XX); Leandro Ururahy de Carvalho (XXX.893.787-XX); Leda do Nascimento Francisco (XXX.588.357-XX); Leonice Florisbela de Souza Silva (XXX.823.977-XX); Luciana Maria Souza Gaspar (XXX.711.877-XX); Luiz Henrique Canellas Bastos (XXX.762.287-XX); Marcelo Favoreto Pires (XXX.828.247-XX); Marcelo Souza da Fontoura (XXX.618.309-XX); Marcelo Vieira Valente (XXX.038.457-XX); Maria Oliveira de Souza Laranjeira (XXX.339.567-XX); Patricia Lucia Virgilio Fontoura (XXX.591.768-XX); Patricia Silveira de Moura (XXX.551.867-XX); Patricia dos Santos Teperino (XXX.424.167-XX); Paulo Luiz da Costa Cruz (XXX.257.227-XX); Regina da Silva Pinto Oliveira (XXX.300.767-XX); Rosana Maria Angeli (XXX.664.427-XX).

WEDER DE OLIVEIRA

não há.

Procurador Sérgio Ricardo Costa Caribé.

ATOS DE ADMISSÃO (ADS)

Secretaria de Fiscalização de Pessoal (Sefip).